【裁判字號】    99,審易,130
【裁判日期】    990210
【裁判案由】    竊盜
【裁判全文】
            臺灣士林地方法院刑事判決
公  訴  人  臺灣士林地方法院檢察署檢察官
被      告  丙○○
上列被告因竊盜案件，經檢察官提起公訴（98年度偵字第15659
號、第16250 號），被告於準備程序中就被訴事實為有罪之陳述
，本院裁定改依簡式審判程序審理，並判決如下：
    主  文
丙○○竊盜，累犯，處有期徒刑陸月，如易科罰金，以新臺幣壹
仟元折算壹日；又竊盜，累犯，處有期徒刑陸月，如易科罰金，
以新臺幣壹仟元折算壹日：又竊盜，累犯，處有期徒刑陸月，如
易科罰金，以新臺幣壹仟元折算壹日；又竊盜，累犯，處有期徒
刑陸月，如易科罰金，以新臺幣壹仟元折算壹日。應執行有期徒
刑壹年陸月，如易科罰金，以新臺幣壹仟元折算壹日。
    事實及理由
一、本件犯罪事實及證據，除引用檢察官起訴書之記載（如附件
    起訴書）外，另更正並補充：(一)被告丙○○前於民國95年間
    ，因竊盜案件，經臺灣板橋地方法院以95年度簡字第2419號
    判決處有期徒刑6 月確定，於96年3 月19日縮刑期滿執行完
    畢。(二)起訴書犯罪事實欄一第17至18行所載「車牌號碼9030
    -DN 號自用小客車」等文字，應更正為「車牌號碼8030-DN
    號自用小客車」；起訴書證據清單及待證事實欄編號5 所載
    「臺北市政府警察局鑑驗書乙份（實驗室編號000000000C25
    、000000000C25）」之證據，應更正為「臺北市政府警察局
    鑑驗書2 份（實驗室編號000000000C25、000000000C25、00
    0000000C25）」；起訴書證據清單及待證事實欄編號6 所載
    「內政部警政署刑事警察局98年10月15日刑醫字第09808050
    140 號鑑驗書」之證據，應更正為「內政部警政署刑事警察
    局98年10月15日刑醫字第0980111438號鑑驗書」。(三)本件犯
    罪事實，業據被告於本院99年2 月3 日準備程序期日及審理
    中坦承不諱，核與起訴書所載之證據相符，足認被告上開任
    意性自白與事實相符，本件事證明確，被告犯行洵堪認定，
    均應依法論科。
二、核被告4 次所為，均係犯刑法第320 條第1 項之普通竊盜既
    遂罪。被告所犯上開各罪犯意個別，行為互殊，應分論併罰
    。又被告有上述所載前科執行情形，此有臺灣高等法院被告
    前案紀錄表1 份在卷可佐，其於前案有期徒刑執行完畢後，
    5 年以內故意再犯本件有期徒刑以上之各罪，均為累犯，均
    應依法加重其刑。爰審酌被告正值壯年，當思依循正當途徑
    獲取財物，竟一再竊取他人汽車供己使用，造成被害人等受
    有財產上之損害，惟念其犯後已知坦承犯行，態度良好，並
    與被害人乙○○、甲○○、丁○○於本院審理中當庭達成調
    解，表示願意以分期付款方式給付被害人等各新臺幣40,000
    元以賠償其等所受之損害，兼衡其犯罪之動機、目的、手段
    、品行、智識程度、家庭經濟狀況等一切情狀，分別量處如
    主文所示之刑，並均諭知易科罰金之折算標準。又被告行為
    時，刑法第41條第2 項原規定：「前項規定（即易科罰金之
    折算標準）於數罪併罰，其應執行之刑未逾6 個月者，亦適
    用之。」，該規定於98年1 月21日修正公布為：「第1 項至
    第3 項規定於數罪併罰，其應執行之刑未逾6 個月者，亦適
    用之。」，並移列於同條第8 項，且自98年9 月1 日起施行
    （其關於數罪併罰，數宣告刑均得易科罰金，而定應執行之
    刑逾6 個月者，排除適用同條第1 項得易科罰金之規定部分
    ，經司法院大法官釋字第662 號解釋宣告自該解釋公布之日
    起失其效力）。嗣刑法第41條第8 項復於98年12月15日修正
    為「第1 項至第4 項及第7 項之規定，於數罪併罰之數罪均
    得易科罰金或易服社會勞動，其應執行之刑逾6 月者，亦適
    用之。」，並自98年12月30日公布施行。經依刑法第2 條第
    1 項但書規定，以從舊從輕原則比較結果，98年12月15日修
    正、同年月30日公布施行之刑法第41條第8 項規定較有利於
    被告而應予適用，再就被告上開各罪定應執行之刑，且諭知
    易科罰金之折算標準。又被告持以竊取被害人乙○○、甲○
    ○、丁○○所有上開自用小客車所使用之鑰匙，因未經扣案
    ，復無任何證據證明該物之所在地點，為免將來執行困難，
    故不予宣告沒收，併此指明。
三、公訴人雖以被告前因犯竊盜罪執行有期徒刑完畢後為本件竊
    盜犯行，顯有犯罪之習慣，請求依竊盜犯贓物犯保安處分條
    例第3 條第1 項規定，諭知於刑之執行前，令入勞動場所強
    制工作，以資矯治。惟查：被告除本案竊盜犯行外，固尚有
    多次竊盜前科，惟本案竊盜犯行之犯罪手法單純，犯罪情節
    尚非重大，且被告於犯罪後亦坦承犯行不諱，尚知悔悟，是
    依比例原則，綜核其所表現之危險性及對其未來之期待性等
    情以觀，本院因認所宣告如主文所示之刑，與被告犯行之處
    罰已屬相當；此外，被告雖曾於95年間，因竊盜案件，經臺
    灣板橋地方法院以95年度簡字第2419號判決處有期徒刑6 月
    確定，於96年3 月19日縮刑期滿執行完畢，其後復於98年6
    、7 月間，因犯竊盜案件，經本院以98年度審易字第1559號
    判決應執行有期徒刑1 年7 月確定，現仍在執行中，有臺灣
    高等法院被告前案紀錄表在卷可考，然加上本件之刑罰，能
    否遽認其不具刑罰之適應性，非無斟酌之餘地，又被告最近
    1 次遭法院判刑確定之竊盜犯行與本件竊盜犯行之時間極為
    接近，且距離前開執行完畢之竊盜犯行已有2 年以上之時間
    ，尚不得遽以被告前因犯竊盜罪執行有期徒刑完畢後再為本
    件竊盜犯行，即認被告顯有竊盜之犯罪習慣，是本院綜合上
    情，認本件尚無另宣告於刑前強制工作以預防矯治其社會危
    險性之必要，爰不併為被告於刑之執行前令入勞動場所強制
    工作之諭知，附此敘明。
據上論斷，應依刑事訴訟法第299 條第1 項前段、第273 條之1
第1 項、第310 條之2 、第454 條第2 項，刑法第320 條第1 項
、第47條第1 項、第51條第5 款、第41條第1 項前段、修正後刑
法第41條第8 項，刑法施行法第1 條之1 第1 項、第2 項前段，
判決如主文。
本案經檢察官簡志龍到庭執行職務。
中    華    民    國    99    年    2     月    10    日
                  臺灣士林地方法院刑事第一庭
                          法  官  洪英花
以上正本證明與原本無異。
如不服本判決應於收受判決後10日內向本院提出上訴書狀，並應
應敘述具體理由。其未敘述上訴理由者，應於上訴期間屆滿後20
日內向本院補提理由書(均須按他造當事人之人數附繕本)「切勿
逕送上級法院」。
                          書記官  趙彩彤
中    華    民    國    99    年    2     月    10    日
附錄論罪科刑法條全文：
刑法第320 條第1 項
意圖為自己或第三人不法之所有，而竊取他人之動產者，為竊盜
罪，處五年以下有期徒刑、拘役或五百元以下罰金。

司法院資訊處製作；財團法人民間司法改革基金會備份。
